Voorlopige inventaris op het kaartenarchief van de Topografische Dienst en rechtsvoorgangers, (1590) 1814-1932 (1993)
Nationaal Archief, Den Haag
- Kaarten vervaardigd door en/of gedrukt bij de Topografische Dienst en diens voorgangers, A
  - Chromo-Topografische Kaart van Nederland in stereografische projektie, schalen 1:25.000 en 1:50.000, 1935-1993, A10
    - Chromo-Topografische Kaart van Nederland in stereografische projektie, schaal 1:25.000, 1935-1993, A10.1; TOPO 21
      - Chromo-Topografische Kaart van Nederland in stereografische projektie, 1:25.000., 1935-1993; 21.1-21.9; 1713 bladen in 20 portefeuilles Meerkleurendruk; 1:25.000
        - Portefeuille 3: bladnummers 8A t/m 10H, 21.3; 59 bladen
          - Blad 10B - Makkum, uitgave 1955, 21.10B2
          - Blad 10B - Makkum, uitgave 1965, 21.10B3
          - Blad 10B - Makkum, uitgave 1973, 21.10B4
          - Blad 10B, uitgebreid met een gedeelte van 10A - Makkum, uitgave 1986, 21.10B5
          - Blad 10C - Breezand, uitgave 1952, 21.10C1
          - Blad 10C - Breezanddijk (Breezand), uitgave 1962, 21.10C2
            Voor (een gedeelte van) blad 10C, uitgave 1987: zie 21.9H3
          - Blad 10D - Workum, uitgave 1951 (nooduitgave), 21.10D1
          - Blad 10D - Workum, uitgave 1955, 21.10D2
          - Blad 10D - Workum, uitgave 1962, 21.10D3
          - Blad 10D - Workum, uitgave 1973, 21.10D4
            Voor (een gedeelte van) blad 10D, uitgave 1986: zie 21.10G4
          - Blad 10E - Bolsward, uitgave 1951 (nooduitgave), 21.10E1
          - Blad 10E - Bolsward, uitgave 1961, 21.10E2
          - Blad 10E - Bolsward, uitgave 1973, 21.10E3
          - Blad 10E - Bolsward, uitgave 1986, 21.10E4
          - Blad 10F - Oosterlittens, uitgave 1952 (nooduitgave), 21.10F1
          - Blad 10F - Oosterlittens, uitgave 1961, 21.10F2
          - Blad 10F - Mantgum, uitgave 1973, 21.10F3
          - Blad 10F - Mantgum, uitgave 1986, 21.10F4
          - Blad 10G - Oudega, uitgave 1952 (nooduitgave), 21.10G1
          - Blad 10G - Oudega, uitgave 1961, 21.10G2
          - Blad 10G - Blauwhuis, uitgave 1973, 21.10G3
          - Blad 10G, uitgebreid met een gedeelte van 10D - Workum, uitgave 1986, 21.10G4
          - Blad 10H - Sneek, uitgave 1955 (nooduitgave), 21.10H1
          - Blad 10H - Sneek, uitgave 1961, 21.10H2
          - Blad 10H - Sneek, uitgave 1973, 21.10H3
          - Blad 10H - Sneek, uitgave 1986, 21.10H4
        - Portefeuille 4: bladnummers 11A t/m 13D, 21.4; 96 bladen
          - Blad 11A - Grouw, uitgave 1952 (nooduitgave), 21.11A1
          - Blad 11A - Grouw, uitgave 1959, 21.11A2
          - Blad 11A - Grouw, uitgave 1970, 21.11A3
          - Blad 11A - Grouw, uitgave 1982, 21.11A4
          - Blad 11A - Grouw, uitgave 1992, 21.11A5
          - Blad 11B - Boombergum, uitgave 1952 (nooduitgave), 21.11B1
          - Blad 11B - Boombergum, uitgave 1959, 21.11B2
          - Blad 11B - Nij Beets, uitgave 1970, 21.11B3
          - Blad 11B - Nij Beets, uitgave 1982, 21.11B4
          - Blad 11B - Nij Beets, uitgave 1990, 21.11B5
          - Blad 11C - Joure, uitgave 1953 (nooduitgave), 21.11C1
          - Blad 11C - Joure, uitgave 1959, 21.11C2
          - Blad 11C - Joure, uitgave 1970, 21.11C3
          - Blad 11C - Joure, uitgave 1982, 21.11C4
          - Blad 11C - Joure, uitgave 1990, 21.11C5
          - Blad 11D - Heerenveen, uitgave 1952 (nooduitgave), 21.11D1
          - Blad 11D - Heerenveen, uitgave 1959, 21.11D2
          - Blad 11D - Heerenveen, uitgave 1970, 21.11D3
          - Blad 11D - Heerenveen, uitgave 1982, 21.11D4
          - Blad 11D - Heerenveen, uitgave 1989, 21.11D5
          - Blad 11E - Drachten, uitgave 1954 (nooduitgave), 21.11E1
          - Blad 11E - Drachten, uitgave 1959, 21.11E2
          - Blad 11E - Drachten, uitgave 1970, 21.11E3
          - Blad 11E - Drachten, uitgave 1982, 21.11E4
          - Blad 11E - Drachten, uitgave 1990, 21.11E5
          - Blad 11F - Marum, uitgave 1954 (nooduitgave), 21.11F1
          - Blad 11F - Marum, uitgave 1959, 21.11F2
          - Blad 11F - Marum, uitgave 1970, 21.11F3
          - Blad 11F - Marum, uitgave 1982, 21.11F4
          - Blad 11F - Marum, uitgave 1990, 21.11F5
          - Blad 11G - Jubbegaastercompagnie, uitgave 1954 (nooduitgave), 21.11G1
          - Blad 11G - Jubbegaastercompagnie, uitgave 1959, 21.11G2
          - Blad 11G - Gorredijk, uitgave 1970, 21.11G3
          - Blad 11G - Gorredijk, uitgave 1982, 21.11G4
          - Blad 11G - Gorredijk, uitgave 1990, 21.11G5
          - Blad 11H - Oosterwolde, uitgave 1954 (nooduitgave), 21.11H1
          - Blad 11H - Oosterwolde, uitgave 1959, 21.11H2
          - Blad 11H - Oosterwolde, uitgave 1970, 21.11H3
          - Blad 11H - Oosterwolde, uitgave 1982, 21.11H4
          - Blad 11H - Oosterwolde, uitgave 1990, 21.11H5
          - Blad 12A - Norg, uitgave 1954 (nooduitgave), 21.12A1
          - Blad 12A - Norg, uitgave 1961, 21.12A2
          - Blad 12A - Norg, uitgave 1970, 21.12A3
          - Blad 12A - Norg, uitgave 1982, 21.12A4
          - Blad 12A - Norg, uitgave 1991, 21.12A5
          - Blad 12B - Vries, uitgave 1954 (nooduitgave), 21.12B1
          - Blad 12B - Vries, uitgave 1960, 21.12B2
          - Blad 12B - Vries, uitgave 1970, 21.12B3
          - Blad 12B - Vries, uitgave 1982, 21.12B4
          - Blad 12B - Vries, uitgave 1991, 21.12B5
          - Blad 12C - Smilde, uitgave 1954 (nooduitgave), 21.12C1
          - Blad 12C - Smilde, uitgave 1960, 21.12C2
          - Blad 12C - Smilde, uitgave 1970, 21.12C3
          - Blad 12C - Smilde, uitgave 1982, 21.12C4
          - Blad 12C - Smilde, uitgave 1991, 21.12C5
          - Blad 12D - Assen, uitgave 1953 (nooduitgave), 21.12D1
          - Blad 12D - Assen, uitgave 1960, 21.12D2
          - Blad 12D - Assen, uitgave 1970, 21.12D3
          - Blad 12D - Assen, uitgave 1982, 21.12D4
          - Blad 12D - Assen, uitgave 1991, 21.12D5
          - Blad 12E - Zuidlaren, uitgave 1954 (nooduitgave), 21.12E1
          - Blad 12E - Zuidlaren, uitgave 1960, 21.12E2
          - Blad 12E - Zuidlaren, uitgave 1970, 21.12E3
          - Blad 12E - Zuidlaren, uitgave 1982, 21.12E4
          - Blad 12E - Zuidlaren, uitgave 1991, 21.12E5
          - Blad 12F - Veendam, uitgave 1954 (nooduitgave), 21.12F1
          - Blad 12F - Veendam, uitgave 1960, 21.12F2
          - Blad 12F - Veendam, uitgave 1970, 21.12F3
          - Blad 12F - Veendam, uitgave 1982, 21.12F4
          - Blad 12F - Veendam, uitgave 1991, 21.12F5
          - Blad 12G - Gieten, uitgave 1954 (nooduitgave), 21.12G1
          - Blad 12G - Gieten, uitgave 1960, 21.12G2
          - Blad 12G - Gieten, uitgave 1970, 21.12G3
          - Blad 12G - Gieten, uitgave 1982, 21.12G4
          - Blad 12G - Gieten, uitgave 1991, 21.12G5
          - Blad 12H - Stadskanaal, uitgave 1954 (nooduitgave), 21.12H1
          - Blad 12H - Stadskanaal, uitgave 1960, 21.12H2
          - Blad 12H - Stadskanaal, uitgave 1970, 21.12H3
          - Blad 12H - Stadskanaal, uitgave 1982, 21.12H4
          - Blad 12H - Stadskanaal, uitgave 1991, 21.12H5
          - Blad 13A - Winschoten, uitgave 1954 (nooduitgave), 21.13A1
          - Blad 13A - Winschoten, uitgave 1960, 21.13A2
          - Blad 13A - Winschoten, uitgave 1971, 21.13A3
          - Blad 13A, uitgebreid met een gedeelte van 13B - Winschoten, uitgave 1982, 21.13A4
          - Blad 13A, uitgebreid met een gedeelte van 13B - Winschoten, uitgave 1991, 21.13A5
          - Blad 13B - Bellingwolde, uitgave 1953 (nooduitgave), 21.13B1
          - Blad 13B - Bellingwolde, uitgave 1959, 21.13B2
          - Blad 13B - Bellingwolde, uitgave 1971, 21.13B3
            Voor (een gedeelte van) blad 13B, uitgave 1982: zie 21.13A4
            Voor (een gedeelte van) blad 13B, uitgave 1991: zie 21.13A5
          - Blad 13C - Musselkanaal, uitgave 1953 (nooduitgave), 21.13C1
          - Blad 13C - Musselkanaal, uitgave 1959, 21.13C2
          - Blad 13C - Musselkanaal, uitgave 1971, 21.13C3
          - Blad 13C, uitgebreid met een gedeelte van 13D - Musselkanaal, uitgave 1982, 21.13C4
          - Blad 13C - Musselkanaal, uitgave 1991, 21.13C5
          - Blad 13D - Boertange, uitgave 1953 (nooduitgave), 21.13D1
          - Blad 13D - Boertange, uitgave 1959, 21.13D2
          - Blad 13D - Boertange, uitgave 1971, 21.13D3
            Voor (een gedeelte van) blad 13D, uitgave 1982: zie 21.13C4
        - Portefeuille 5: bladnummers 14A t/m 16H, 21.5; 85 bladen
          - Blad 14A - Callantsoog, uitgave 1950 (nooduitgave), 21.14A1
          - Blad 14A - Callantsoog, uitgave 1961, 21.14A2
          - Blad 14A - Callantsoog, uitgave 1971, 21.14A3
            Voor (een gedeelte van) blad 14A, uitgave 1983: zie 21.14B4
          - Blad 14B - Julianadorp, uitgave 1952 (nooduitgave), 21.14B1
          - Blad 14B - Julianadorp, uitgave 1961, 21.14B2
          - Blad 14B - Julianadorp, uitgave 1971, 21.14B3
          - Blad 14B, uitgebreid met gedeelten van 9C, 9D en 14A - Julianadorp, uitgave 1983, 21.14B4
          - Blad 14C - Petten, uitgave 1950 (nooduitgave), 21.14C1
          - Blad 14C - Petten, uitgave 1961, 21.14C2
          - Blad 14C - Petten, uitgave 1971, 21.14C3
            Voor (een gedeelte van) blad 14C, uitgave 1983: zie 21.14D3
          - Blad 14D - Schagen, uitgave 1961, 21.14D1
          - Blad 14D - Schagen, uitgave 1971, 21.14D2
          - Blad 14D, uitgebreid met een gedeelte van 14C - Schagen, uitgave 1983, 21.14D3
          - Blad 14E - Wieringen, uitgave 1950 (nooduitgave), 21.14E1
          - Blad 14E - Wieringen, uitgave 1961, 21.14E2
          - Blad 14E - Hippolytushoef, uitgave 1971, 21.14E3
          - Blad 14E, uitgebreid met een gedeelte van 14F - Wieringerwerf, uitgave 1983, 21.14E4
          - Blad 14F - Oude Zeug, uitgave 1951 (nooduitgave), 21.14F1
          - Blad 14F - Oude Zeug, uitgave 1961, 21.14F2
          - Blad 14F - Wieringerwerf, uitgave 1971, 21.14F3
            Voor (een gedeelte van) blad 14F, uitgave 1983: zie 21.14E4
          - Blad 14G - Middenmeer, uitgave 1961, 21.14G1
          - Blad 14G - Middenmeer, uitgave 1971, 21.14G2
          - Blad 14G - Middenmeer, uitgave 1983, 21.14G3
          - Blad 14H - Medemblik, uitgave 1950 (nooduitgave), 21.14H1
          - Blad 14H - Medemblik, uitgave 1961, 21.14H2
          - Blad 14H - Medemblik, uitgave 1983, 21.14H3
          - Blad 15B - Staveren, uitgave 1952 (nooduitgave), 21.15B1
          - Blad 15B - Staveren, uitgave 1956, 21.15B2
          - Blad 15B - Staveren, uitgave 1974, 21.15B3
          - Blad 15B - Staveren, uitgave 1986, 21.15B4
          - Blad 15C - Andijk, uitgave 1953, 21.15C1
          - Blad 15C - Andijk, uitgave 1973, 21.15C2
          - Blad 15E - Balk, uitgave 1952 (nooduitgave), 21.15E1
          - Blad 15E - Balk, uitgave 1956, 21.15E2
          - Blad 15E - Balk, uitgave 1974, 21.15E3
          - Blad 15E - Balk, uitgave 1986, 21.15E4
          - Blad 15F - De Lemmer, uitgave 1952 (nooduitgave), 21.15F1
          - Blad 15F - De Lemmer, uitgave 1956, 21.15F2
          - Blad 15F - Lemmer, uitgave 1974, 21.15F3
          - Blad 15F - Lemmer, uitgave 1986, 21.15F4
          - Blad 15G - Rotterdamschehoek, uitgave 1953, 21.15G1
          - Blad 15G - Rotterdamse Hoek, uitgave 1973, 21.15G2
            Voor (een gedeelte van) blad 15G, uitgave 1986: zie 21.15H3
          - Blad 15H - Rutten, uitgave 1953, 21.15H1
          - Blad 15H - Rutten, uitgave 1974, 21.15H2
          - Blad 15H, uitgebreid met een gedeelte van 15G - Rutten, uitgave 1986, 21.15H3
          - Blad 16A - Echtenerbrug, uitgave 1954 (nooduitgave), 21.16A1
          - Blad 16A - Echtenerbrug, uitgave 1960, 21.16A2
          - Blad 16A - Echtenerbrug, uitgave 1964, 21.16A3
          - Blad 16A - Echtenerbrug, uitgave 1975, 21.16A4
          - Blad 16A - Echtenerbrug, uitgave 1986, 21.16A5
          - Blad 16B - Wolvega, uitgave 1952 (nooduitgave), 21.16B1
          - Blad 16B - Wolvega, uitgave 1960, 21.16B2
          - Blad 16B - Wolvega, uitgave 1964, 21.16B3
          - Blad 16B - Wolvega, uitgave 1975, 21.16B4
          - Blad 16B - Wolvega, uitgave 1986, 21.16B5
          - Blad 16C - Kuinre, uitgave 1953 (nooduitgave), 21.16C1
          - Blad 16C - Kuinre, uitgave 1960, 21.16C2
          - Blad 16C - Kuinre, uitgave 1964, 21.16C3
          - Blad 16C - Kuinre, uitgave 1974, 21.16C4
          - Blad 16C - Kuinre, uitgave 1986, 21.16C5
          - Blad 16D - Blokzijl, uitgave 1955 (nooduitgave), 21.16D1
          - Blad 16D - Blokzijl, uitgave 1960, 21.16D2
          - Blad 16D - Blokzijl, uitgave 1964, 21.16D3
          - Blad 16D - Blokzijl, uitgave 1975, 21.16D4
          - Blad 16D - Blokzijl, uitgave 1986, 21.16D5
          - Blad 16E - Noordwolde, uitgave 1954 (nooduitgave), 21.16E1
          - Blad 16E - Noordwolde, uitgave 1961, 21.16E2
          - Blad 16E - Noordwolde, uitgave 1964, 21.16E3
          - Blad 16E - Noordwolde, uitgave 1974, 21.16E4
          - Blad 16E - Noordwolde, uitgave 1986, 21.16E5
          - Blad 16F - Diever, uitgave 1954 (nooduitgave), 21.16F1
          - Blad 16F - Diever, uitgave 1961, 21.16F2
          - Blad 16F - Diever, uitgave 1964, 21.16F3
          - Blad 16F - Diever, uitgave 1975, 21.16F4
          - Blad 16F - Diever, uitgave 1986, 21.16F5
          - Blad 16G - Steenwijk, uitgave 1954 (nooduitgave), 21.16G1
          - Blad 16G - Steenwijk, uitgave 1961, 21.16G2
          - Blad 16G - Steenwijk, uitgave 1964, 21.16G3
          - Blad 16G - Steenwijk, uitgave 1974, 21.16G4
          - Blad 16G - Steenwijk, uitgave 1985, 21.16G5
          - Blad 16H - Havelte, uitgave 1954 (nooduitgave), 21.16H1
          - Blad 16H - Havelte, uitgave 1961, 21.16H2
          - Blad 16H - Havelte, uitgave 1964, 21.16H3
          - Blad 16H - Havelte, uitgave 1974, 21.16H4
          - Blad 16H - Havelte, uitgave 1986, 21.16H5
        - Portefeuille 6: bladnummers 17A t/m 20H, 21.6; 104 bladen
          - Blad 17A - Dwingelo, uitgave 1954 (nooduitgave), 21.17A1
          - Blad 17A - Dwingelo, uitgave 1959, 21.17A2
          - Blad 17A - Dwingelo, uitgave 1964, 21.17A3
          - Blad 17A - Dwingelo, uitgave 1975, 21.17A4
          - Blad 17A - Dwingelo, uitgave 1987, 21.17A5
          - Blad 17B - Westerbork, uitgave 1954 (nooduitgave), 21.17B1
          - Blad 17B - Westerbork, uitgave 1959, 21.17B2
          - Blad 17B - Westerbork, uitgave 1964, 21.17B3
          - Blad 17B - Beilen, uitgave 1975, 21.17B4
          - Blad 17B - Beilen, uitgave 1988, 21.17B5
          - Blad 17C - Hoogeveen, uitgave 1954 (nooduitgave), 21.17C1
          - Blad 17C - Hoogeveen, uitgave 1959, 21.17C2
          - Blad 17C - Hoogeveen, uitgave 1965, 21.17C3
          - Blad 17C - Hoogeveen, uitgave 1975, 21.17C4
          - Blad 17C - Hoogeveen, uitgave 1988, 21.17C5
          - Blad 17D - Nieuweroord, uitgave 1954 (nooduitgave), 21.17D1
          - Blad 17D - Nieuweroord, uitgave 1959, 21.17D2
          - Blad 17D - Nieuweroord, uitgave 1965, 21.17D3
          - Blad 17D - Nieuw-Balinge, uitgave 1975, 21.17D4
          - Blad 17D - Nieuw-Balinge, uitgave 1987, 21.17D5
          - Blad 17E - Schoonoord, uitgave 1954 (nooduitgave), 21.17E1
          - Blad 17E - Schoonoord, uitgave 1959, 21.17E2
          - Blad 17E - Schoonoord, uitgave 1964, 21.17E3
          - Blad 17E - Schoonoord, uitgave 1975, 21.17E4
          - Blad 17E - Schoonoord, uitgave 1987, 21.17E5
          - Blad 17F - Exloo, uitgave 1954 (nooduitgave), 21.17F1
          - Blad 17F - Exloo, uitgave 1959, 21.17F2
          - Blad 17F - Exloo, uitgave 1964, 21.17F3
          - Blad 17F - Exloo, uitgave 1975, 21.17F4
          - Blad 17F - Exloo, uitgave 1987, 21.17F5
          - Blad 17G - Oosterhesselen, uitgave 1954 (nooduitgave), 21.17G1
          - Blad 17G - Oosterhesselen, uitgave 1959, 21.17G2
          - Blad 17G - Oosterhesselen, uitgave 1964, 21.17G3
          - Blad 17G - Oosterhesselen, uitgave 1975, 21.17G4
          - Blad 17G - Oosterhesselen, uitgave 1987, 21.17G5
          - Blad 17H - Emmen, uitgave 1954 (nooduitgave), 21.17H1
          - Blad 17H - Emmen, uitgave 1959, 21.17H2
          - Blad 17H - Emmen, uitgave 1964, 21.17H3
          - Blad 17H - Emmen, uitgave 1975, 21.17H4
          - Blad 17H - Emmen, uitgave 1985, 21.17H5
          - Blad 18A - Roswinkel, uitgave 1954 (nooduitgave), 21.18A1
          - Blad 18A - Roswinkel, uitgave 1959, 21.18A2
          - Blad 18A - Roswinkel, uitgave 1965, 21.18A3
          - Blad 18A - Ter Apel, uitgave 1975, 21.18A4
          - Blad 18A, uitgebreid met een gedeelte van 18B - Ter Apel, uitgave 1987, 21.18A5
          - Blad 18B - Laudermarke, uitgave 1955 (nooduitgave), 21.18B1
          - Blad 18B - Laudermarke, uitgave 1959, 21.18B2
          - Blad 18B - Laudermarke, uitgave 1964, 21.18B3
          - Blad 18B - Ter Wisch, uitgave 1975, 21.18B4
            Voor (een gedeelte van) blad 18B, uitgave 1987: zie 21.18A5
          - Blad 18C - Klazienaveen, uitgave 1954 (nooduitgave), 21.18C1
          - Blad 18C - Klazienaveen, uitgave 1959, 21.18C2
          - Blad 18C - Klazienaveen, uitgave 1964, 21.18C3
          - Blad 18C - Klazienaveen, uitgave 1975, 21.18C4
            Voor (een gedeelte van) blad 18C, uitgave 1983: zie 21.20A4
          - Blad 18C - Klazienaveen, uitgave 1985, 21.18C5
          - Blad 19A - Bergen, uitgave 1950, 21.19A1
          - Blad 19A - Bergen, uitgave 1961, 21.19A2
          - Blad 19A - Bergen, uitgave 1971, 21.19A3
          - Blad 19A - Bergen, uitgave 1983, 21.19A4
          - Blad 19B - Alkmaar, uitgave 1961, 21.19B1
          - Blad 19B - Alkmaar, uitgave 1971, 21.19B2
          - Blad 19B - Alkmaar, uitgave 1983, 21.19B3
          - Blad 19C - Uitgeest, uitgave 1951, 21.19C1
          - Blad 19C - Uitgeest, uitgave 1961, 21.19C2
          - Blad 19C - Castricum, uitgave 1971, 21.19C3
          - Blad 19C - Castricum, uitgave 1983, 21.19C4
          - Blad 19D - Wormerveer, uitgave 1950, 21.19D1
          - Blad 19D - Wormerveer, uitgave 1961, 21.19D2
          - Blad 19D - Wormerveer, uitgave 1971, 21.19D3
          - Blad 19D - Wormerveer, uitgave 1983, 21.19D4
          - Blad 19E - Berkhout, uitgave 1961, 21.19E1
            Voor de uitgave van 1950 van blad 19E: zie 4.AANW 1683 blad B19E
          - Blad 19E - Obdam, uitgave 1971, 21.19E2
          - Blad 19E - Obdam, uitgave 1983, 21.19E3
          - Blad 19F - Hoorn, uitgave 1949, 21.19F1
          - Blad 19F - Hoorn, uitgave 1961, 21.19F2
          - Blad 19F - Hoorn, uitgave 1971, 21.19F3
          - Blad 19F - Hoorn, uitgave 1983, 21.19F4
          - Blad 19G - Purmerend, uitgave 1950, 21.19G1
          - Blad 19G - Purmerend, uitgave 1961, 21.19G2
          - Blad 19G - Purmerend, uitgave 1971, 21.19G3
          - Blad 19G - Purmerend, uitgave 1983, 21.19G4
          - Blad 19H - Edam, uitgave 1949, 21.19H1
          - Blad 19H - Edam, uitgave 1961, 21.19H2
          - Blad 19H - Edam, uitgave 1971, 21.19H3
          - Blad 19H - Edam, uitgave 1983, 21.19H4
          - Blad 20A - Enkhuizen, uitgave 1955, 21.20A1
          - Blad 20A - Enkhuizen, uitgave 1962, 21.20A2
          - Blad 20A - Enkhuizen, uitgave 1974, 21.20A3
          - Blad 20A, uitgebreid met een gedeelte van 18C - Enkhuizen, uitgave 1983, 21.20A4
          - Blad 20B - Houtribdijk, uitgave 1983, 21.20B
          - Blad 20D - Lelystad, uitgave 1962, 21.20D1
          - Blad 20D - Lelystad-haven, uitgave 1973, 21.20D2
            Voor (een gedeelte van) blad 20D, uitgave 1987: zie 21.20G3
          - Blad 20E - Urk, uitgave 1953, 21.20E1
          - Blad 20E - Urk, uitgave 1962, 21.20E2
          - Blad 20E - Urk, uitgave 1973, 21.20E3
            Voor (een gedeelte van) blad 20E, uitgave 1987: zie 21.20F4
          - Blad 20F - Nagele, uitgave 1954, 21.20F1
          - Blad 20F - Nagele, uitgave 1962, 21.20F2
          - Blad 20F - Nagele, uitgave 1973, 21.20F3
          - Blad 20F, uitgebreid met een gedeelte van 20E - Urk, uitgave 1987, 21.20F4
          - Blad 20G - Zeewolde, uitgave 1962, 21.20G1
          - Blad 20G - Lelystad, uitgave 1973, 21.20G2
          - Blad 20G, uitgebreid met een gedeelte van 20D - Lelystad, uitgave 1987, 21.20G3
          - Blad 20H - Dronten, uitgave 1962, 21.20H1
          - Blad 20H - Dronten, uitgave 1973, 21.20H2
          - Blad 20H - Dronten, uitgave 1986, 21.20H3
        - Portefeuille 7: bladnummers 21A t/m 23A, 21.7; 62 bladen
          - Blad 21A - Ens, uitgave 1955, 21.21A1
          - Blad 21A - Ens, uitgave 1964, 21.21A2
          - Blad 21A - Ens, uitgave 1974, 21.21A3
          - Blad 21A - Ens, uitgave 1988, 21.21A4
          - Blad 21B - Vollenhove, uitgave 1955, 21.21B1
          - Blad 21B - Vollenhove, uitgave 1964, 21.21B2
          - Blad 21B - Vollenhove, uitgave 1975, 21.21B3
          - Blad 21B - Vollenhove, uitgave 1988, 21.21B4
          - Blad 21C - Keteldiep, uitgave 1954, 21.21C1
          - Blad 21C - Keteldiep, uitgave 1963, 21.21C2
          - Blad 21C - Roggebotsluis, uitgave 1974, 21.21C3
          - Blad 21C - Roggebotsluis, uitgave 1988, 21.21C4
          - Blad 21D - Kampen, uitgave 1955, 21.21D1
          - Blad 21D - Kampen, uitgave 1964, 21.21D2
          - Blad 21D - Kampen, uitgave 1975, 21.21D3
          - Blad 21D - Kampen, uitgave 1988, 21.21D4
          - Blad 21E - Meppel, uitgave 1954 (nooduitgave), 21.21E1
          - Blad 21E - Meppel, uitgave 1964, 21.21E2
          - Blad 21E - Meppel, uitgave 1975, 21.21E3
          - Blad 21E - Meppel, uitgave 1988, 21.21E4
          - Blad 21F - De Wijk, uitgave 1954 (nooduitgave), 21.21F1
          - Blad 21F - De Wijk, uitgave 1964, 21.21F2
          - Blad 21F - De Wijk, uitgave 1975, 21.21F3
          - Blad 21F - De Wijk, uitgave 1988, 21.21F4
          - Blad 21G - Zwolle, uitgave 1954 (nooduitgave), 21.21G1
          - Blad 21G - Zwolle, uitgave 1975, 21.21G2
          - Blad 21G - Zwolle, uitgave 1988, 21.21G3
          - Blad 21H - Dalfsen, uitgave 1954 (nooduitgave), 21.21H1
          - Blad 21H - Dalfsen, uitgave 1975, 21.21H2
          - Blad 21H - Dalfsen, uitgave 1988, 21.21H3
          - Blad 22A - Dedemsvaart, uitgave 1954 (nooduitgave), 21.22A1
          - Blad 22A - Dedemsvaart, uitgave 1964, 21.22A2
          - Blad 22A - Zuidwolde, uitgave 1975, 21.22A3
          - Blad 22A - Zuidwolde, uitgave 1988, 21.22A4
          - Blad 22B - Slagharen, uitgave 1954 (nooduitgave), 21.22B1
          - Blad 22B - Slagharen, uitgave 1964, 21.22B2
          - Blad 22B - Slagharen, uitgave 1975, 21.22B3
          - Blad 22B - Slagharen, uitgave 1987, 21.22B4
          - Blad 22C - Ommen, uitgave 1954, 21.22C1
          - Blad 22C - Ommen, uitgave 1964, 21.22C2
          - Blad 22C - Ommen, uitgave 1975, 21.22C3
          - Blad 22C - Ommen, uitgave 1987, 21.22C4
          - Blad 22D - Hardenberg, uitgave 1954, 21.22D1
          - Blad 22D - Hardenberg, uitgave 1964, 21.22D2
          - Blad 22D - Hardenberg, uitgave 1975, 21.22D3
          - Blad 22D - Hardenberg, uitgave 1987, 21.22D4
          - Blad 22E - Coevorden, uitgave 1954 (nooduitgave), 21.22E1
          - Blad 22E - Coevorden, uitgave 1963, 21.22E2
          - Blad 22E - Coevorden, uitgave 1975, 21.22E3
          - Blad 22E - Coevorden, uitgave 1987, 21.22E4
          - Blad 22F - Oud-Schoonebeek, uitgave 1955 (nooduitgave), 21.22F1
          - Blad 22F - Schoonebeek, uitgave 1963, 21.22F2
          - Blad 22F - Schoonebeek, uitgave 1975, 21.22F3
          - Blad 22F - Schoonebeek, uitgave 1987, 21.22F4
          - Blad 22G - Kloosterhaar, uitgave 1955 (nooduitgave), 21.22G1
          - Blad 22G - Kloosterhaar, uitgave 1963, 21.22G2
          - Blad 22G - Kloosterhaar, uitgave 1975, 21.22G3
          - Blad 22G - Kloosterhaar, uitgave 1987, 21.22G4
          - Blad 23A - Nieuw-Schoonebeek, uitgave 1955 (nooduitgave), 21.23A1
          - Blad 23A - Nieuw-Schoonebeek, uitgave 1963, 21.23A2
          - Blad 23A - Nieuw-Schoonebeek, uitgave 1975, 21.23A3
          - Blad 23A - Nieuw-Schoonebeek, uitgave 1988, 21.23A4